---
###########################

## Projeto_Integrador
title: "Exercício_5"
author: "Warley Gomes"
output: html_document
## Ciências de Dados

###########################
---
# 1) Para um vetor de 1 até 100, apresente o resultado final para as seguintes operações: adicionar a raiz quadrada do exponencial e dividir pela média do vetor.
```{r
vetor <- c(1:100)
vetor
 for (i in 1:100) {
   vetor[i] <- (i + sqrt(exp(i)))/ mean(vetor)
 }
```
# 2) Para um vetor de 1 até 100, se o número for menor do que 20, 
# exiba na tela pequeno. Se o número estiver entre 21 e 40, exiba médio. 
# Se estiver entre 41 e 80, exiba grande. Se for igual a 100, exiba a 
# palavra frango. Quando o número da vez for a sua idade, exiba 
# Achei você!. Execute esta tarefa usando um loop for.
# (Obs.: Não use um número mágico para representar sua idade.
# Guarde-a num objeto chamado minha_idade.)
```{r }
minha_idade = 25

for (i in 1:100) {
  if (i <= 20) {
    print("Pequeno")
  } 
  if (i >= 21 & i < 40) {
    print("Médio")
  }
  if (i >= 41 & i < 80) {
    print("Grande")
  }
  if (i >=81 & i <99) {
    print("Maior ainda")
  }
  if (i == 100){
    print("Frango")
  }
  if (i == minha_idade) {
    print("Achei você!!!")
  }
}
```

# 3) Execute a mesma tarefa anterior usando um loop while.

```{r}
n <- 0
while(n <= 100){
  if (n <= 20) {
    print("Pequeno")
  } 
  if ( n >= 21 & i< 40) {
    print("Médio")
  }
  if (n >= 41 & i< 80) {
    print("Grande")
  }
  if (n >=81 & i<99) {
    print("Maior ainda")
  }
  if (n == 100){
    print("Frango")
  }
  if (n == minha_idade) {
    print("Achei você!!!")
  }
  n <- n+1

}
```
# 4- Crie uma matriz vazia de tamanho 10 X 10. Usando for loops, 
# preencha a matriz de modo que ela fique assim:

``` {r}mx <- matrix(nrow = 10, ncol = 10)
mx

for (i in 1:10) {
  for (j in 1:10) {
    mx[i,j] = i - j
    
  }
}
mx
```

# 5 - Crie uma matriz vazia de tamanho 10 X 10. Usando for loops, 
# preencha a matriz de modo que ela fique assim:

```{r} mt <- matrix(nrow = 10, ncol = 10)
mt

for (x in 1:10) {
  for (z in 1:10) {
   mt[x,z] = x + z
    
  }
}
mt
```

# 6 - Crie uma matriz vazia de tamanho 10 X 10. Usando for loops, 
# preencha a matriz de modo que ela fique assim:

tr <- matrix(nrow = 10, ncol = 10)
tr

for (a in 1:10) {
  for (b in 1:10) {
   tr[a,b] = (a+b)^2
    
  }
}
tr

# 7 - Você conseguiu descobrir um loop para exibir na tela a sequência de 
# fibonacci?
